【裁判字號】    97,交聲,2872
【裁判日期】    971229
【裁判案由】    交管條例聲異
【裁判全文】
臺灣板橋地方法院交通事件裁定        97年度交聲字第2872號
原處分機關  臺北市交通事件裁決所
異  議  人
即受處分人  乙○○
上列受處分人因違反道路交通管理處罰條例案件，對於臺北市交
通事件裁決所民國97年10月22日所為之處分（原處分：北市裁罰
字第裁22-Z00000000號），聲明異議，本院裁定如下：
    主      文
異議駁回。
    理      由
一、本件異議意旨略以：異議人於民國97年8 月22日凌晨駕車行
    駛高速公路時，因擔心超速有啟動定速裝置（速限100 公里
    ，車速100 公里），沒有超速行駛，被攔下後有請警員看一
    下定速裝置，警員也不看，當時右後方還有1 輛車，警員測
    速可能測到其他車輛而非異議人之車輛，爰聲明異議等語。
二、按汽車行駛於高速公路，行車速度超過規定之最高速限，處
    汽車駕駛人新臺幣（下同）3000元以上6000元以下罰鍰。道
    路交通管理處罰條例第33條第1 項第1 款定有明文。又汽車
    駕駛人有違反該條例第33條第1 項情形者，除依原條款處罰
    鍰外，並記違規點數1 點，同條例第63條第1 項第1 款亦有
    明定。
三、經查：
（一）異議人即受處分人乙○○於97年8 月22日凌晨1 時20分許
      ，駕駛車號JY-2290 號自小客車行經國道一號高速公路北
      上30公里處時，為警攔停指稱其車速為每小時115 公里，
      超過速限（該處速限為時速100 公里）15公里而開立舉發
      違反道路交通管理事件通知單進行舉發之事實，為異議人
      所不爭執，並有內政部警政署國道公路警察局舉發違反道
      路交通管理事件通知單1 紙附卷可憑，堪認屬實。
（二）異議人固辯稱：當時伊有啟動定速裝置，不可能超速行駛
      ，且當時伊右後方還有車子在行駛，警員可能是測到其他
      車子的速度云云。惟證人即舉發本案之員警甲○○、刁宜
      菁已於本院審理時到庭具結作證，經本院隔離訊問後，證
      人甲○○證稱：本件是伊和刁宜菁一起舉發，開單的是刁
      警員，當時伊是在北上30公里處進行雷達測速，該處看出
      去有一小彎道，異議人的車是第一輛從那彎道出來的，雷
      達測速是針對後方即北上車道的來車測速，不需瞄準，當
      時測到115 公里的時速，測速時除了異議人的車外，沒有
      其他車在那裡，所以認定是異議人的車超速，異議人的車
      是行駛內側車道，然後伊就開啟警示燈要攔查異議人，異
      議人經過時沒有停車，伊就尾隨他的車超前將他攔下來，
      在第一次攔異議人他沒有停下來時，伊才看到異議人後面
      出現另1 輛車，在測速測到115 公里時，沒看到異議人後
      面有車等語；證人刁宜菁則證稱：97年8 月22日伊是在國
      一道北上30公里處執行雷達測速超速違規取締工作，大概
      在凌晨1 點20分左右，在該處避車彎測到異議人超速時速
      115 公里，就開警示燈向前攔查，請異議人靠路肩停下，
      拿行駕照出來，並請異議人下車看一下雷達顯示，告訴他
      超速了，顯示超速雷達會發出警示聲，當時雷達發出警示
      聲時只有異議人單一車輛出現，前後左右並沒有其他車輛
      ，如果同時有2 輛以上的車出現，就不會進行攔查等語（
      均見本院97年11月27日訊問筆錄）；又證人甲○○、刁宜
      菁於本案用以測速之雷達測速儀業經我國經濟部標準檢驗
      局於97年4 月8 日檢定合格，有效期限至98年4 月30日，
      此有雷達測速儀檢定合格證書、國道公路警察局第一警察
      隊測速設備出勤前檢測紀錄簿各1 紙在卷可稽，本院審酌
      證人甲○○、刁宜菁均與異議人素不相識，並無恩怨糾紛
      可言，業據證人甲○○、刁宜菁陳述明確，衡情當無甘冒
      偽證罪責、相互勾串任意構陷異議人違規之理；此外，復
      佐以證人甲○○、刁宜菁證詞內容前後一貫且相符，並無
      瑕疵可指等情，足認其等證詞自得採為本件事實認定之論
      據。是堪認證人甲○○、刁宜菁之證述已足資佐證異議人
      確有前揭違規之事實，異議人空言否認有上開超速之違規
      行為云云，自難採信。
四、綜上所述，異議人於97年8 月22日1 時20分許駕駛車號JY-
    2290號自小客車沿國道一號高速公路由南往北方向行駛，行
    經北向30公里處時超速行駛（超速未滿20公里）之違規事實
    明確。原處分機關以異議人駕駛汽車行駛高速公路速度超過
    規定最高速限未滿20公里為由，依道路交通管理處罰條例第
    33條第1 項第1 款、第63條第1 項第1 款之規定，裁處異議
    人罰鍰3000元並記違規點數1 點，核無違誤，本件異議為無
    理由，應予駁回。
五、據上論斷，應依道路交通案件處理辦法第19條，裁定如主文
    。
中    華    民    國    97    年    12    月    29    日
                        交通法庭  法  官  楊筑婷
上列正本證明與原本無異。
如不服本裁定，應於裁定送達後五日內敘明抗告理由，向本院提
出抗告狀。
                                  書記官  林怡君
中    華    民    國    97    年    12    月    29    日


司法院資訊處製作；財團法人民間司法改革基金會備份。
